---
title: "PEC2 Tipología de datos - Análisis de dataset"
author: "PEC2-GRUPO"
date: "03/04/2021"
output:
  pdf_document: default
  html_document: default
---

## 1.-Carga de archivo

En el siguiente apartado se muestra la carga de archivo de datos desde el csv extraido.

```{r}
archivo<-"./../data/historical_prices.csv"
datos<-read.csv(archivo,header=TRUE,',')
head(datos,3)
```

Se procede a observar los tipos de variables, los cuales consta de 1100 observaciones y 8 variables.

```{r}
str(datos)

```

Se procede a dar formato a la variable date
```{r}
datos$date<-as.Date(datos$date,"%d/%m/%Y")

```

## 2.-Separación de datos

Se crea un nuevo dataframe para obtener los valores de date,name,open,close
```{r}
library(reshape)
data1<-data.frame(datos$date,datos$name,datos$open,datos$close)
data2 = rename(data1, c(datos.date="fecha",datos.name="materia",datos.open='abre',datos.close="cierre"))
head(data2)

```

### 2.1-Análisis de Oro

Se procede a extraer toda la información referente al oro para el análisis de regresión lineal

```{r}
oro<-subset(data2,data2$materia=="Oro",select = c(fecha,materia,abre,cierre))
head(oro)
tail(oro)
```

### 2.1.1 -Gráfico de dispersión y correlación de Pearson

En el siguiente apartado se puede observar que las variables de apertura y cierre del precio de Oro estan extremadamente relacionadas, como se muestra en la siguiente ilustración:

```{r}
plot(oro$abre~oro$cierre)
cor.test(oro$abre,oro$cierre)
```
La correlación de Pearson, detalla claramente una correlación directamente alta con el 0.96, por lo que se puede rechazar la hipótesis nula y aceptar la correlación en donde destaca que el precio de apertura tiene relación con el precio de cierre.

```{r}
modelooro<-lm(oro$abre~oro$cierre)
summary(modelooro)
```
En un 92% de R cuadrado ajustado, la variable "y" es explicada con la variable "x". Se procede a obtener los coeficientes.

```{r}
modelooro$coefficients

```
Según la formula y=a+b(x), reemplazando valores seria, y=38.23+0.98(x), por lo que si cierra en 1712, es muy probable que abra en:

```{r}
38.23+(0.98*1712)

```
Con este resultado podemos determinar que para el siguiente día el precio del oro estaría abriendo con un valor de 1715.99 dólares.

### 2.2-Analisis de Soja

Se procede a extraer toda la información referente a la Soja para el análisis de regresión lineal

```{r}
soja<-subset(data2,data2$materia=="Soja",select = c(fecha,materia,abre,cierre))
head(soja)
tail(soja)
```

### 2.2.1 -Gráfico de dispersión y correlación de Pearson

En el siguiente apartado se puede observar que las variables de apertura y cierre del precio de Soja estan extremadamente relacionadas, como se muestra en la siguiente ilustración:

```{r}
plot(soja$abre~soja$cierre)
cor.test(soja$abre,soja$cierre)
```
La correlación de Pearson, detalla claramente una correlación directamente alta con el 0.98 bastante cerca a 1, por lo que se puede rechazar la hipetesis nula y aceptar la correlación en donde destaca que el precio de apertura tiene relación con el precio de cierre.

```{r}
modelosoja<-lm(soja$abre~soja$cierre)
summary(modelosoja)
```

En un 96% de R cuadrado ajustado, la variable "y" es explicada con la variable "x". Se procede a obtener los coeficientes.

```{r}
modelosoja$coefficients

```
Según la fórmula y=a+b(x), reemplazando valores seria y=3.60+0.997(x), por lo que si cierra en 1420 para el siguiente día, es muy probable que abra en:

```{r}
3.60+(0.997*1420)

```
Con este resultado podemos determinar que para el siguiente día el precio de la Soja estaría abriendo con un valor de 1419.34 dólares.

```{r}

union = merge(x = oro, y = soja, by = "fecha", suffixes = c(".oro",".soja"))

plot(union$cierre.oro~union$cierre.soja)
cor.test(union$cierre.oro,union$cierre.soja)

```
En este caso, la correlación de Pearson nos muestra una correlación negativa baja (-0.55), por lo que en este caso no se puede rechazar la hipetesis nula. 

Este análisis se podría realizar con todas las materias primas, y lo dejamos para un estudio posterior.
